臺灣臺北地方法院刑事判決　　　　　　　93年度易字第1528號
公　訴　人　臺灣臺北地方法院檢察署檢察官
被　　　告　乙○○
上列被告因竊盜案件，經檢察官提起公訴（93年度偵字第17606
號），本院判決如下：
    主  文
乙○○共同竊盜，累犯，處有期徒刑陸月，如易科罰金，以參佰
元折算壹日。扣案鑰匙壹支沒收。
    事  實
一乙○○前因肅清煙毒條例案，經臺灣高等法院於民國八十三年
  六月二日以八十三年度上訴字第二三一一號判決判處有期徒刑
  四年確定，執行中於八十五年三月二十一日縮短刑期假釋出監
  ，假釋期間付保護管束，八十八年十月十三日保護管束期間期
  滿而執行完畢。
二乙○○與甲○○（未經起訴）基於共同意圖為自己不法所有之
  犯意聯絡，於民國九十三年六月十二日下午七點四十分左右，
  在臺北市○○區○○街二段一七八號與西園路交叉口之騎樓，
  由乙○○將丙○○停放在該處之車牌號碼ＷＦＶ─三六五號機
  車拖至臺北市○○區○○街二段一七八號前路旁，繼而以其所
  有之機車鑰匙插入該車鑰匙孔，原欲於發動後與甲○○一同駛
  離現場，作為交通工具使用；惟其於轉動鑰匙時，鑰匙前端斷
  裂於該機車鑰匙孔內，致無法啟動該車，適為丙○○發覺後即
  時阻止而知上情。嗣乙○○與甲○○於準備搭乘計程車逃逸時
  ，乙○○遭劉志鵬攔下，並由接獲報案趕往現場之警員逮捕，
  甲○○則趁機逃離現場，警員並當場扣得乙○○用以開啟前述
  機車之鑰匙一支。
三案經臺北市政府警察局萬華分局報請臺灣臺北地方法院檢察署
  檢察官偵查起訴。
    理  由
一認定事實所憑之證據及理由：被告乙○○雖承認於前述時間地
  點，將扣案鑰匙插入劉志鵬之前述機車鑰匙孔內，且於發動時
  ，該支鑰匙前端斷於鑰匙孔內等情，惟辯稱：其與弟陳文錦一
  起租屋居於長沙街一七四號五樓，二人共用陳文錦之ＤＶＰ－
  七一七號機車，當天本來是要騎自己的機車，因服用安眠藥，
  神智不清，才開錯車，而且並未移動過機車等語。本院認為：
(一)證人劉志鵬於本院審理時證稱：（問：當時停在何處被偷？）
  答：停在我朋友隔壁，就是臺北市○○街○段一七八號與西園
  路的交叉口的騎樓。（問：被偷之前最後一次看到機車是在何
　時？）答：我當天是去西園路二十號那邊找朋友，幾段我忘記
  了，我記得我在那邊停了二至三個小時，我的朋友是開茶行的
  ，我在那邊泡茶聊天，到了傍晚五、六點時，有人告訴我有人
  偷我的機車，我就從茶行跑出來，我出來後，發現我機車上坐
  了二個人，二個人都戴了安全帽，要把機車騎走，當時車子已
  經在騎樓外面了，我還問他們說，你們要走了啦，你們騎的是
  誰的車子，他們二人還很堅定的告訴我說是他們的車子。我告
　訴他們說，這是我的車子，你怎麼騎我的車子，他們說，我們
  騎錯了，就下車了，我想說騎錯就算了，當時他們戴著安全帽
  到對面攔計程車要離開。我又走回茶行拿我的機車鑰匙，出來
  要發動機車時，鑰匙已經插不進鑰匙孔，發現鎖頭已經遭到破
  壞，當時車頭被鎖住，不能轉了。我就追到對面去要把他們二
  人攔下來，當時另外一個人已經上了計程車，被告站在車外，
  一隻腳已經跨上計程車，被我拉住，我說你已經把我機車車頭
  破壞了，不能騎了，要賠我修理費用，被告就被我帶回停放機
  車現場，我要求他賠我，他不願意，他實際上說了什麼說我忘
  了，但後來他有跪下來向我求饒，我不答應，我說你最起碼要
  把車子修好，後來他就站起來，口氣不是很好，他就又跑過馬
  路準備要搭計程車離開，我追在他後面不讓他走，他就拿一張
  證件給我，我交給警察了，他就說了一句狠話，說「不要說你
  找不到我，連警察也找不到我。」，剛好警察就來了（本院九
  十四年六月十五日審判筆錄第四頁）等語。
(二)證人即前往現場逮捕被告之警員張智為於本院審理時證稱：到
  現場時，我看到被害人丙○○抓住被告，告訴警方說這就是偷
  我機車的人，當時我們從丙○○手上把被告接過來，當場詢問
  被告，是否有偷丙○○的車，被告極力否認，我們有帶被告到
  機車失竊的現場，問他這部機車，是否是你剛剛要偷的車，鑰
  匙孔有斷掉的鑰匙，是否你剛才插入的，被告還是否認，我們
  問他，若不是，人家為什麼要說你偷車，他還是說他牽錯車，
  我就問他你的車放在何處，他沒回答，我就請他把車子鑰匙拿
  出來，當場被告拿出的那把鑰匙是斷掉的，我有拿去與鑰匙孔
  比對，斷掉的切痕大致相符，我問被告為什麼被害人的車原本
  不是停在這裡的，被告就承認說，我要拿來用，所以要把這部
  機車從西園路拖到長沙街再發動，他當時是說用拖的，被告說
　他要發動時，鑰匙就斷掉了，至於是如何斷的，我就不清楚。
　（問：被告當時　有無說他的車子停在何處？）答：我問被告
  你的機車在那裡，被告沒正面回答，他只回答我說，我牽這部
  車是要拿來用的（本院九十四年六月十五日審判筆錄第九頁）
  等語。
(三)由證人劉志鵬、張智為之前述證言可知，倘陳文錦之機車當時
  確實停放於臺北市○○街○段一七八號與西園路交叉口附近，
  且本來是要騎乘該部機車，則被告於劉志鵬出面告知其騎乘之
  機車為劉志鵬所有而將該車返還後，衡情應立即於附近尋找陳
  文錦之機車，其竟與甲○○急於攔停計程車離開現場，已與常
  情不符，而張智為到場處理本案時，曾要求被告指出其機車停
  放之地點，但被告無法指出其機車停放之位置，且避而不答。
  由其前述反應觀之，被告原即計劃以自己之鑰匙開啟劉志鵬之
  前述機車，並非誤認該機車為陳文錦所有。其次，依劉志鵬證
  述，其原本將其所有之機車停放於前述地點騎樓內，於發現被
  告與甲○○乘坐於其所有之機車上時，其機車已遭移至騎樓外
  之長沙街路旁，事後乃劉志鵬自行將機車牽回騎樓等語，與張
  智為所證稱，被告向其陳述該部機車為其自西園路拖到長沙街
  再發動等情相符，可見被告當時確已將劉志鵬之機車自騎樓移
  動至長沙街二段路旁，其辯稱當天是騎錯車等語，顯非實情。
(四)關於被告之精神狀態部分，被告先於九十三年六月十三日檢察
  官訊問時稱自己因喝酒而騎錯車，同年十月二十日檢察官訊問
  時又改稱是吃安眠藥，所以意識不清等語，前後反覆，已令人
  起疑；另依證人劉志鵬之證述，當天並未聞到被告身上有酒味
  ，且被告講話清楚，能正確回答問題，步態無不穩之情形（本
  院九十四年六月十五日審判筆錄第六頁）；證人張智為亦證稱
  ，被告當天應答正常，都能針對問題回答，且案發現場距離警
  備隊僅一個路口，當時原本欲以步行方式偕同被告返回警備隊
  製作筆錄，後因被告想逃跑才上手銬（同日審判筆錄第九頁）
  。再參酌被告除請求劉志鵬原諒其行為外，當場向張智為承認
  「我牽這部車是要拿來用的」，更於警局接受警員詢問時，承
　認竊取機車之目的乃作為交通工具之用（偵字卷第十三頁背面
  ），及前述二名證人與被告接觸過程等情，被告於言談中不僅
  應答如流，竭力掩飾自己之犯行，企圖搭乘計程車逃離現場，
  於被帶往警備隊途中，更欲伺機脫逃，其辯稱自己神智不清等
  語，不足採信。
(五)綜上所述，並參以卷附贓物認領保管收據一張、機車照片二張
  、扣案鑰匙一支等證據，本件證據明確，已可認定被告有事實
  欄所載之犯行。
二論罪科刑之依據：被告所為，犯刑法第三百二十條第一項竊盜
  罪，其與甲○○間相互間有犯意聯絡及行為分擔，為共同正犯
  。被告如事實欄所載之犯罪科刑執行等情形，有臺灣高等法院
  被告前案紀錄表一份可參，其於有期徒刑執行完畢後五年內再
  犯本件有期徒刑以上之罪，為累犯，依刑法第四十七條加重其
  刑。本院審酌被告犯後飾詞矯飾，不知悔悟，浪費訴訟資源，
  及其犯罪手段，所生危害等一切情狀，量處如主文所示之刑。
　扣案鑰匙一支為被告所有且為供其竊取機車所用之物，依刑法
  第三十八條第一項第二款之規定沒收之。
三適用之法條：刑事訴訟法第二百九十九條第一項前段，刑法第
  二十八條、第三百二十條第一項、第四十一條第一項前段、第
  四十七條、第三十八條第一項第二款，罰金罰鍰提高標準條第
  一條前段、第二條。
本案經檢察官蘇維達到庭執行職務
中　　華　　民　　國　　94　　年　　6 　　月　　29　　日
　　　　　　　　　刑事第十五庭  審判長法　官  周祖民
　                                    法  官  黃雅君
                                      法  官  邱蓮華
以上正本證明與原本無異。
如不服本判決，應於判決送達後10日內，向本院提出上訴狀。
                                      書記官  王黎輝
中　　華　　民　　國　　94　　年　　6 　　月　　29　　日
附錄論罪科刑法條
第三百二十條
意圖為自己或第三人不法之所有，而竊取他人之動產者，為竊盜
罪，處五年以下有期徒刑、拘役或五百元以下罰金。
意圖為自己或第三人不法之利益，而竊佔他人之不動產者，依前
項之規定處斷。
前二項之未遂犯罰之。
